# 请教陈版关于收入确认的问题

提问人：墨墨 19901990 时间：2020-03-27 08:05:24
由于A公司用于较多的客户资源，A公司拟受让B公司的一个域名所有权（如.com、.cn此类的域名），受让价格是0 ，受让后A公司对该域名的注册销售收入需要分30%给B公司，由于受让域名需要国际认证机构的审核，需要有 6个月的过渡期，在过渡期内域名的所有权还是属于A公司，但在过渡期内B公司对该域名的销售收入均归B公司所有，由于过渡期A公司没有域名的所有权，能否直接在过渡期内确认收入

回答人：chenyiwei
要看在该过渡期内，A是否已经实际主导（控制）了该域名的使用，且独占由此产生的经济利益流入；以及该域名转让交易的最终完成是否存在重大不确定性，或者交易能否撤销。如果可以就上述问题获取充分、适当的审计证据，则可以认可A在过渡期内将该域名按约定的交易价格确认为无形资产，并开始摊销，与利用该域名获得的营业收入相配比。